臺灣高等法院高雄分院刑事裁定　　　　　94年度聲再字第84號
再審聲請人
即受判決人　甲○○
　　　　　　　　　　現於臺灣屏東監獄執行中
上列聲請人因違反毒品危害制條例案件，對於本院92年度上更(一)
字第321 號中華民國93年2 月26日確定判決（臺灣屏東地方法院
91年度訴字第555 號、臺灣屏東地方法院檢察署90年度偵字第65
07號），聲請再審，本院裁定如下：
  主文
再審之聲請駁回。
  理由
一、再審聲請意旨略以：本件歷審，自始至終只採信共同被告
    陳嬿羽於警、偵訊之虛假供詞，而不參酌其於院審所作之證
    詞，若依陳嬿羽單方自白供述，復無其他證人、證物和其他
    相關佐證，即可草率入人於罪，那釋子第582 號解釋文揭示
    內容，豈非無稽之談？販賣毒品須有積極證據，即所謂一
    方買、一方賣，若一方不知情或無意販賣毒品，那構成販賣
    的要素即付之闕如。何況被告對陳陳嬿羽的詰問權，雖經口
    頭及書面申請，但庭方總藉故不必要或陳嬿羽已作對被告有
    利之供詞而迴避搪塞，致被告被判決有罪確定前，均不能對
    陳嬿羽有所詰問；又本件係由警員接聽陳嬿羽電話，諉稱有
    毒品可賣，陳嬿羽受其威脅利誘之配合供詞，硬攀被告有預
    備販毒之舉。共同被告陳嬿羽本其良知，以證人身分自白
    於法庭，並明示被告本件販毒事乃冤枉之舉；且於92年9 月
    19日被告上訴二審遭駁回，再上訴第三審之際，寄發一份自
    白書予最高法院及被告，屬於於二審判決後或第三審上訴前
    或上訴中發見之證據，仍得於判決確定後，以發現新證據之
    原因聲請再審；又陳嬿羽於本案之供述前後矛盾，其原因為
    何？何以直至91年10月23日始審訊，前後相隔一年，其延宕
    原因為何？無瑕疵、依法定程序取得之證據，始可採為其
    他共同被告之犯罪事實認定，綜觀本案上開事由，若僅憑陳
    嬿羽一人之詞，任由非法誘捕他人逼供取得之證據，作為判
    決之依據；則此情況證據若再經證人、共同被告推翻、否認
    ，其證明力為何，是否尚可成為判決、論罪之唯一依據？爰
    依刑事訴訟法第420 條第1 項第2 款、第3 款、第6 款之規
    定，聲請再審。
二、按刑事訴訟法第420 條第1 項第2 款、第3 款所謂「原判決
    所憑之證言，已證明其虛偽者」、「受有罪判決之人，已證
    明其係被誣告者」，除已經確定判決證明為虛偽或被誣告者
    外，必須有相當證據足以證明其為虛偽或被誣告，始屬相符
    。又同條項第6 款所規定之確實新證據，在解釋上須具備(1)
    新穎性(2)確實性(3)影響性（或關連性）之要件始足當之。所
    謂「新穎性」，係指該項證據於審判時並未經發現或存在或
    未及提出或審酌，而於判決後始發現；所謂「證據之確實性
    」，係指該項證據依其形式上之觀察係真實存在；所謂「影
    響性」，係指如經提出或審酌在客觀上顯可動搖原確定判決
    而使受判決人獲有利之判決而言。倘該證據在審判時已經發
    現或存在且業經審酌並已說明其取捨之理由，或該證據資料
    在形式上尚未能確定其真實存在，或其形式上雖屬真實，然
    縱予提出供法院審酌，在客觀上亦未必能據以動搖原確定判
    決之基礎或依其他證據資料所作事實之認定者，即非刑事訴
    訟法第420 條第1 項第6 款所稱之確實新證據。再者，該款
    所謂發見確實之新證據，係指就新證據之本身作形式上觀察
    ，毋須經調查程序，顯然可認為足以動搖原確定之判決，而
    為受判決人無罪、免訴、免刑或輕於原判決者所認罪名者為
    限。
三、經查：
  (一)聲請人甲○○認陳嬿羽於其所涉違反毒品危害制條例案件（
    即臺灣屏東地方法院檢察署90年度偵字第6507號、臺灣屏東
    地方法院91年度訴字第555 號、本院92年度上更(一)字第321
    號案）中，所為之供、證述有與事實有不符之處，惟聲請人
    並未提出陳嬿羽偽證罪業經判決確定之資料，且亦無陳嬿羽
    偽證案件不能開始或續行刑事訴訟，係因證據不足所致之事
    由。
  (二)聲請人甲○○因本件違反毒品危害制條例案件為警查獲，固
    係因警方接獲線報而查獲，惟並無該所謂線報之第三人因誣
    告罪經判決確定之資料，或誣告案件不能開始或續行刑事訴
    訟，係因證據不足所致之事由。
  (三)聲請人甲○○所指陳嬿羽前後不符之供（證）述，業經原判
    決於理由欄一(三)詳述取捨之理由（即本院92年度上更(一)字第
    321 號案判決）；且原判決係經最高法院發回更審，並於93
    年2 月26日宣判，已於聲請人甲○○將陳嬿羽於92年9 月19
    日所書自白書提出於最高法院之後，則該白自書自非屬於審
    判時並未經發現、或存在、或未及提出、或審酌，而於判決
    後始行發現者；又陳嬿羽業於臺灣屏東地方法院到庭具結作
    證，亦有上開本院判決書可憑。
  (四)至於聲請人甲○○另謂90年10月14日上午10時23分許，係由
    員警與陳嬿羽接洽交易海洛因事宜，與其無涉等語。惟原判
    決並未認聲請人甲○○涉有此部分販賣海洛因犯嫌，而僅係
    說明警察機關藉此查知聲請人甲○○在此之前有販賣海洛因
    犯行，聲請人甲○○就此自有誤會。
四、綜上所述，聲請人甲○○以上開理由聲請再審，均無理由，
    爰依刑事訴訟法第434 條第1 項規定裁定如主文。
中　　華　　民　　國　　94　　年　　10　　月　　28　　日
                  刑事第七庭    審判長法  官  莊飛宗
                                      法  官  黃憲文
                                      法  官  曾逸誠
以上正本證明與原本無異。
如不服本裁定應於送達後5 日內向本院提出抗告狀。
中　　華　　民　　國　　94　　年　　10　　月　　28　　日
　　　　　　　　　　　　　　　　　　　書記官  郭蘭蕙
